【裁判字號】    89,易緝,259
【裁判日期】    891030
【裁判案由】    侵占
【裁判全文】
臺灣臺北地方法院刑事判決                        八十九年度易緝字第二五九號
    公  訴  人  臺灣臺北地方法院檢察署檢察官
    被      告  乙○○
右列被告因侵占案件，經檢察官提起公訴（八十九年度偵字第一一三二三號），本院
判決如左：
    主  文
乙○○意圖為自己不法所有，而侵占自已持有他人之物，累犯，處有期徒刑伍月。
    事  實
一、乙○○曾於民國八十二年四月間因施用毒品案件，經本院判處有期徒刑四年二月
    確定，並於八十六年十月十一日縮刑期滿，假釋執行完畢。猶不知悔改，於八十
    八年四月七日十六時三十分許，在台北市○○街二一一號龍山寺前，遇到其舊識
    甲○○○，因見其頸部戴有金項鍊一條（重約一兩，市價新台幣二萬餘元），乃
    上前搭訕，要求甲○○○將頸部所戴之項鍊借其觀看，經同意後即自行將項鍊從
    甲○○○之頸部取下，並戴在自已之頸部後，竟基於意圖為自己不法所有，對甲
    ○○○稱，要離開買東西，甲○○○詢其何時還項鍊，乙○○則佯稱「以後再還
    」，而將金項鍊侵占入已隨即快步離去，並將該金項鍊交由一名真實姓名不詳綽
    號「阿昆」之成年男子。嗣於同年五月六日二十三時二十分許，在台北市○○區
    ○○路三三八號三一五室為警查獲。
二、案經甲○○○訴由台北市政府警察局萬華分局報請臺灣臺北地方法院檢察署檢察
    官查起訴。
    理  由
一、訊據被告乙○○對於在右揭時地向甲○○○借金項鍊戴後交由「阿昆」之人而未
    返還等情固不否認，但矢口否認有何侵占犯行，辯稱：項鍊是被朋友「阿昆」拿
    走，但不知他住在何處，其無侵占云云。惟查被告右揭侵占犯行，業經告訴人甲
    ○○○於警訊中指訴：「．至廣州街龍山寺散步之際，適有女子乙○○前來告訴
    我，要我把脖子上項鍊借予他，隨即拿到手後，就離開，我當時叫她還，但乙○
    ○快步離去，回頭告訴我以後再還」、「因我當時係推送一看護病人散步，無法
    分身追她，又誤信她會還我，」（見偵卷第七頁背面、第八頁）、「他說借借看
    一下項鍊，他幫我解開項鍊，他拿著就走了，我問他不是看一下」（見偵卷第二
    十頁）等語綦詳，在本院八十九年一月二十五日調查時復稱：「八十八年四月七
    日下午四時三十分許我在龍山寺前遇到被告，．．，被告向前對我說，我頸上的
    項鍊很好看借我看一下，同時動手將我的項鍊取下，告訴我說，他要去買東西，
    立刻就回來，之後我等到晚上八點多他都沒有回來。」等語可證。被告即承認曾
    向告訴人借金項鍊觀看等事實，於看完後竟意圖為自已不法所有而取離現場，其
    易持有為有之犯意已經明確，被告侵占犯行堪以認定，應依法論科。
二、核被告所為係犯刑法第三百三十五條第一項之侵占罪，被告曾於八十二年四月間
    因施用毒品案件，經本院判處有期徒刑四年二月確定，並於八十六年十月十一日
    縮刑期滿假釋執行完畢，此有台灣高等法院檢察署刑事案件紀錄簡覆表在卷可按
    ，於五年內再犯本件最重本刑為有期徒刑以上之罪，為累犯，應依刑法第四十七
    條之規定加重其刑。爰審酌被告犯罪之動機係為圖他人之錢財，所為犯罪手段，
    係利用朋友信任關係，而侵占朋友之金飾，所侵害法益並非重大，品行亦非端正
    ，未受良好教育，智識程度不高，及犯罪後則一再否認犯行，並無悔改之意等一
    切情狀，量處如主文所示之刑，以資懲儆。
據上論斷，應依刑事訴訟法第二百九十九條第一項前段，刑法第三百三十五條第一項
第四十七條，罰金罰鍰提高標準條例第一條前段，判決如主文。
本案經檢察官孫冀薇到庭執行職務
中      華      民      國      八十九      年    十    月    三十    日
                                      臺灣臺北地方法院刑事第九庭
                                          法  官  王  綽  光
右正本證明與原本無異。
如不服本判決，應於判決送達後十日內，向本院提出上訴狀。
                                          書記官  潘  惠  梅
中      華      民      國      八十九      年    十 一  月    四     日
附錄法條:
刑法第三百三十五條
意圖為自己或第三人不法之所有，而侵占自己持有他人之物者，處五年以下有期徒刑
、拘役或科或併科一千元以下罰金。
前項之未遂犯罰之。


司法院資訊處製作；財團法人民間司法改革基金會備份。
